【裁判字號】    89,易,2233
【裁判日期】    891228
【裁判案由】    竊盜等
【裁判全文】
臺灣臺北地方法院刑事判決                        八十九年度易字第二二三三號
    公  訴  人  臺灣臺北地方法院檢察署檢察官
    被      告  丙○○
右列被告因竊盜等案件，經檢察官提起公訴（八十九年度偵字第一五二六三號），本
院判決如左：
    主  文
丙○○竊盜，處有期徒刑參月；又偽造署押，足以生損害於他人，處有期徒刑參月，
應執行有期徒刑伍月，緩刑貳年。
偽造於支出證明單上「陳嘉顯」署押壹枚沒收。
    事  實
一、丙○○意圖為自己不法之所有，於民國 (下同)八十九年五月二十九中午十二時
    許，利用在台北市○○區○○街一二八巷三弄二十六號四樓甲○○住處承作舖設
    塑膠地板，工作完竣後收工前將施工器具拿至廚房洗滌時，趁甲○○不注意，竊
    取甲○○所有置放於廚房內專為放置白女化妝品之盆子內之諾其亞牌行動電話一
    支（五一三Ｏ型、序號為四九五五Ｚ0000000000號），價值約新台幣
    （下同）六千元，得手後於同年六月八日至台北縣板橋市○○路一六二號「神腦
    電話行」，假冒「陳嘉顯」之名義，將該行動電話以五百元之價格出售予上開電
    話行之店員乙○○，並於該行支出證明單上經手人欄處偽造「陳嘉顯」之署押一
    枚，足以生損害於陳嘉顯。嗣甲○○報警後，經警方以該失竊行動電話之序號循
    線查獲始悉上情。
二、案經台北市政府警察局移送臺灣臺北地方法院檢察署檢察官偵查起訴。
    理  由
一、訊據被告丙○○於本院審理中固坦承有於出售上開行動電話時偽造「陳嘉顯」之
    署押一枚等情，惟矢口否認竊盜犯行，辯稱: 伊當時將甲○○的手機誤認為自己
    的手機，伊是拿錯了而非有意竊取云云。經查，前開犯罪事實業經證人乙○○於
    警訊、偵查時，及被害人甲○○迭於警訊、偵查及本院審理時指述在卷，且被告
    於本院審理時亦自承: 「... 以陳嘉顯的名義去賣手機，(因)怕被查到手機是我
    拿去賣的，我是在那天下午傍晚時才知道 (手機是別人的)...。」 (見本院審判
    筆錄第四頁)，參以被告於本院審理時自陳其所有之行動電話為灰色，而該失竊
    之行動電話經被害人甲○○所述為橘色，二者之顏色差異甚大，衡情，應無使人
    誤認之虞，況該失竊之行動電話係放置於廚房內專為置放白女化妝品之盆子中，
    與他人的物品間有明顯的區隔，益無使被告誤取之可能，顯見被告所辯係誤取而
    非竊盜等語，無非卸責之詞不足採信，此外，尚有支出證明單、贓物認領保管單
    各一紙及相片一幀附卷可稽 (見偵查卷第十四頁、第二十頁、第二十一頁)，事
    證明確，被告犯行洵堪認定，依法應予論科。
二、被告於竊取行動電話後，冒用「陳嘉顯」之名義出售，並於前述「神腦電話行」
    支出證明單上偽造「陳嘉顯」之署押一枚，足以生損害於陳嘉顯，核其所為，係
    犯刑法第三百二十條第一項之竊盜罪及同法第二百十七條第一項之偽造署押罪。
    被告所犯上開二罪，犯意各別、行為不同，應分論併罰。爰審酌被告之品行、犯
    罪動機、目的、手段、所生之危害輕微、所獲利益僅五百元及犯罪後之態度等一
    切情狀，量處如主文所示之刑。查被告前未曾受有期徒刑以上刑之宣告，有卷附
    臺灣高等法院檢察署刑案紀錄簡覆表可按，因一時失慮而犯罪，經此起訴審判，
    當知所警惕，信無再犯之虞，本院認所宣告之刑以暫不執行為適當，併諭知緩刑
    二年，以啟自新。末查，被告偽造於支出證明單上「陳嘉顯」署押一枚，應依刑
    法第二百十九條規定宣告沒收之。
據上論結，應依刑事訴訟法第二百九十九條第一項前段，刑法第三百二十條第一項、
第二百十七條第一項、第二百十九條、第五十條第五款、第七十四條第一款，罰金罰
鍰提高標準條例第一條，判決如主文。
本案經檢察官林秀濤到庭執行職務。
中      華      民      國    八十九    年     十二     月    二十八    日
                                     臺灣臺北地方法院刑事第三庭
                                         法  官  吳  淑  惠
右正本證明與原本無異。
如不服本判決，應於判決送達後十日內向本院提出上訴狀 (應附繕本) ，上訴於臺灣
高等法院。
                                          書記官  林  淑  卿
中      華      民      國    八十九    年     十二     月    二十八    日
附錄本案論罪科刑法條全文：
刑法第三百二十條
一意圖為自己或第三人不法之所有，而竊取他人之動產者，為竊盜罪，處五年以下有
  期徒刑、拘役或五百元以下罰金。
二意圖為自己或第三人不法之利益，而竊佔他人之不動產者，依前項之規定處斷。
三前二項之未遂犯罰之。
刑法第二百十七條
偽造印章、印文或署押，足以生損害於公眾或他人者，處三年以下有期徒刑。
盜用印章、印文或署押，足以生損害於公眾或他人者，亦同。


司法院資訊處製作；財團法人民間司法改革基金會備份。
